【裁判字號】    98,上更(一),39
【裁判日期】    981027
【裁判案由】    違反毒品危害防制條例
【裁判全文】
臺灣高等法院花蓮分院刑事判決      98年度上更(一)字第39號
上  訴  人
即  被  告  甲○○
                    現於臺灣花蓮看守所
選任辯護人  文志榮律師
選任辯護人  吳明益律師
上列上訴人即被告因違反毒品危害防制條例案件，不服臺灣花蓮
地方法院96年度訴字第475號中華民國97年11月25日判決（起訴
案號：臺灣花蓮地方法院檢察署96年度偵字第414號），提起上
訴，判決後，經最高法院發回更審，本院判決如下：
    主  文
原判決關於甲○○被訴如附表一、二、三所示之罪部分暨定應執
行刑部分撤銷。
上開撤銷部分，甲○○犯如附表一、二、三各欄所示之罪，均累
犯，各處如附表一、二、三各欄所示之刑。應執行有期徒刑拾陸
年，販賣第一、二級毒品所得新臺幣壹萬壹仟元均沒收，其中新
臺幣壹萬元應與乙○○連帶沒收，如全部或一部不能沒收時，以
其財產抵償之;門號0000000000行動電話壹支（均含SIM卡）均沒
收，如全部或一部不能沒收時，追徵其價額或以其財產抵償之;
附表四編號7、8、9、10（含毒品殘渣袋之三只）所示海洛因
包（含包裝袋）、海洛因殘渣袋參個，均沒收銷燬之。
    事  實
一、甲○○前於民國（下同）88年間因違反槍砲彈藥刀械管制條
    例案件經法院判處有期徒刑5年6月確定，於94年10月28日執
    行完畢。
二、甲○○明知海洛因為毒品危害防制條例規定之第一級毒品，
    不能非法販賣、轉讓或持有，竟意圖營利，基於販賣第一級
    毒品海洛因牟利之犯意，分別於附表一編號1、2所示之時間
    、地點，以0000000000號行動電話做為聯絡工具，將附表一
    編號1、2所示之第一級毒品海洛因，以附表一編號1、2所示
    之代價，出售予辛○○施用，前後共2次（詳如附表一所示
    ）。
三、甲○○明知安非他命為毒品危害防制條例所規定之第二級毒
    品，不能非法販賣、轉讓或持有，竟意圖營利，與乙○○共
    同基於販賣第二級毒品甲基安非他命牟利之犯意連絡，於附
    表二所示之時間、地點，以上開0000000000號行動電話做為
    聯絡工具，將附表二所示之第二級毒品甲基安非他命，以附
    表二所示之代價，出售予庚○○施用（詳如附表二所示）。
四、甲○○另基於轉讓第一級毒品海洛因之犯意，分別於附表三
    所示之時間、地點，以其所有門號0000000000號及上開0000
    000000號行動電話與丁○○、辛○○等人聯繫，將附表三所
    示之第一級毒品海洛因無償轉讓予丁○○共3次、辛○○1次
    。
五、嗣甲○○於96年1月15日16時50分許，為警持拘票在花蓮縣
    花蓮市○○路170號拘提到案，並經甲○○同意搜索其所駕
    駛車牌號碼2772─GY自小客車，於車內扣得如附表四所示其
    所有之物品而查獲。
六、案經花蓮縣警察局花蓮分局報請臺灣花蓮地方法院檢察署檢
    察官偵查起訴。
    理  由
壹、程序上事項
一、檢察官起訴被告販賣海洛因7次、幫助販賣海洛因2次、轉讓
    海洛因5次、販賣安非他命1次。原審就販賣海洛因給戊○○
    6次部分判決無罪，其餘部分罪判處罪刑。被告就有罪部分
    上訴，檢察官未上訴，因此原審判決無罪部分已先行確定。
    被告上訴後，本院上訴審就幫助販賣給丙○○2次部分以及
    轉讓海洛因給己○○1次部分撤銷改判無罪，其餘駁回上訴
    。被告就有罪部分上訴，檢察官未上訴，則本院上訴審撤銷
    改判無罪部分亦因而確定。最高法院就本院上訴審判決有罪
    部分撤銷發回，因此本院僅審理被告被訴販賣海洛因給辛○○2次、販賣安非他命給庚○○1次、轉讓海洛因給丁○○3
    次、辛○○1次之犯行部分。
二、證人辛○○於偵查中之陳述具有證據能力：
    按被告以外之人於審判外之言詞或書面陳述，除法律有規定
    者外，不得作為證據；惟被告以外之人於偵查中向檢察官所
    為之陳述，除顯有不可信之情況者外，得為證據；刑事訴訟
    法第159條第1項、第159條之1第2項定有明文。查被告及辯
    護人對於證人辛○○於偵查中證詞之證據能力未予爭執，且
    證人辛○○於偵查中之證述係經檢察官諭知具結之義務及偽
    證之處罰，命其具結後就其親身經歷所為證述，並無不法取
    供而顯不可信之情況，應有證據能力。
三、證人丁○○於警詢之陳述具有證據能力：
    按被告以外之人於審判中死亡者，其於檢察事務官、司法警
    察官或司法警察調查中所為之陳述，經證明具有可信之特別
    情況，且為證明犯罪事實之存否所必要者，得為證據；刑事
    訴訟法第159條之3第1款定有明文。查證人丁○○於96年7月
    18日死亡，有個人基本資料查詢結果1紙在卷可稽（見原審
    卷一第124頁），經核其於警詢之陳述係經提示通聯紀錄所
    為詢問，應無虛偽陳述之可能，且於警詢時並無不法取供之
    情況，其陳述之內容與通訊監察錄音譯文內容相符，具有較
    可信之特別情況，復為證明犯罪事實存否所必要，依前揭規
    定，自得為證據。
四、證人庚○○於警詢之陳述具有證據能力：
    證人庚○○於原審證稱：「（問：你在警詢所述實在？）並
    非事實。」、「當時警察問我，我說電話中有跟他們講買1
    萬元安非他命的事，但是他們沒有來，警察不相信我，要我
    配合他們辦案，我才作不實的證述。」、「是警察叫我這樣
    說」、「他說如果不配合要帶我去驗尿，當時我有吸食毒品
    。」、「當時我有承認我有要跟甲○○買毒品安非他命，但
    是沒有交易成，警員不相信，要我配合辦案，指證甲○○有
    賣給我，不然的話就要採尿。」、「後來警察沒有對我驗尿
    」、「沒有移送」云云（見原審卷一第236-237頁、原審卷
    二第106、107頁），與警詢中之證詞明顯不符。惟查：
    (一)證人庚○○有多次前科，對於警方詢問時應如何應對、答
      詢，極有經驗，且曾因施用毒品案件經施以強制戒治，對
      於警方之採尿、移送程序知悉瞭解，應不可能因警方要求
      配合辦案而為不實供述。
    (二)證人庚○○係因司法警察官壬○○依據通訊監察錄音內容
      發現庚○○與被告聯絡，認為其涉有毒品犯罪嫌疑，而向
      原審申請搜索票至庚○○住處搜索，因搜索無結果而請庚○○至警局做筆錄，做筆錄時並無要求庚○○配合或叫他
      如何陳述內容等情，業據證人即承辦員警壬○○證述在卷
      （見原審卷二第91-99、101、107-110頁）。證人庚○○
      於96年2月9日15時23分因本件毒品案件在花蓮縣警察局花
      蓮分局偵查隊製作筆錄時雖未採尿送驗，然距95年10月3
      日監聽錄音發現其涉有毒品罪嫌，已時隔4月，顯非現行
      犯，其住所及身體復未被搜獲任何與毒品犯罪有關之物證
      ，則員警未予強制採尿送驗，難謂有何不當。
    (三)再者，本件依卷附通訊監察錄音及警詢筆錄記載、證人庚○○於警詢時之供述係經提示通訊監察譯文後為詢問，並
      無虛偽陳述之可能，且庚○○於搜索時同意至警局製作筆
      錄，於陳述時未直接面對被告，心理壓力較小，亦無足夠
      之時間思考其自身與被告間之利害關係，顯無外力介入、
      干擾其陳述之情形，又證人庚○○於警詢時並無毒癮發作
      之情形，經其陳述在卷，則庚○○於警詢時並無不能自由
      陳述之情形，且其陳述內容與通訊監察譯文相符，相較其
      於原審審理時之證述，應認顯具有較可信之特別情況。
    (四)次按，除有急迫情況並經記明筆錄者外，詢問被告時應全
      程連續錄音，刑事訴訟法第100條之2準用同法第100條之1
      第1 項定有明文。考其立法目的，在於建立詢問筆錄之公
      信力，旨在輔助筆錄之不足，並擔保詢問程序之合法正當
      。亦即在擔保被告對於詢問之陳述，係出於自由意思及筆
      錄所載內容與其陳述相符。如被告之陳述係基於自由意思
      而非出於不正之方法，且其陳述與事實相符，縱令對之詢
      問時未經全程錄音，或事後無法提出錄音帶以供法院勘驗
      比對，致公務員實施詢問程序不無瑕疵，惟仍難謂其供述
      之筆錄，絕對不具證據能力（最高法院93年台上字第1721
      號、93年台上字第4525號判決參照）。本件承辦員警壬○○雖未提出證人庚○○警詢筆錄之錄音帶以供比對、勘驗
      ，亦疏未於詢問筆錄簽名，其程序固有瑕疵，然證人庚○○於警詢之陳述既係出於自由意志之陳述，且筆錄所載內
      容核與通訊監察譯文內容相符，足可擔保本件訊問程序之
      任意性及真實性，其警訊筆錄實具有較可信之特別情況，
      且為證明犯罪事實之存否所必要，應認符合刑事訴訟法第
      159條之2規定，具有證據能力。
五、通訊監察錄音暨譯文具有證據能力：
    按有事實足認被告或犯罪嫌疑人有最輕本刑為3年以上有期
    徒刑之罪嫌，並危害國家安全或社會秩序情節重大而有相當
    理由可信其通訊內容與本案有關，且不能或難以其他方法蒐
    集或調查證據者，於偵查中得由檢察官核發通訊監察書，修
    正前通訊保障及監察法第5條第1項第1款、第2項分別定有明
    文。查本案偵辦員警對門號0000000000號行動電話，於95年
    9月15日上午10時起至95年10月13日上午10時止、95年12月
    12日上午10時起至96年1月10日上午10時止，實施監聽錄音
    ，已依法取得檢察官核發之通訊監察書，有臺灣花蓮地方法
    院檢察署95年花檢貴愛聲監續字第000330號、第000408號通
    訊監察書、電話附表在卷可憑。又依據該通訊監察書暨電話
    附表記載，案由及涉嫌觸犯之法條為毒品危害防制條例第4
    條第1、2項，實施監察之通訊號碼9支行動電話（包含門號
    0000000000號、0000000000號行動電話），監察時間自95
    年9月15日上午10時起至95年10月13日上午10時止、95年12
    月12日上午10時起至96年1月10日上午10時止，監察方法為
    監聽、錄音，準此，上開通訊監察書已載明涉嫌觸犯案由、
    監察對象、監察之通訊種類及號碼等足資識別之特徵、監察
    處所、理由、方法、聲請機關或依職權核發、執行機關、適
    用法條、監聽結果報告等事項，已符合前開法定要件，是以
    本案員警對上開行動電話號碼實施監聽錄音，並未逾越授權
    實施監察之範圍。再者，被告於監聽過程透露犯罪行為之陳
    述，係出於被告之自由意思，自可採信，因之監聽錄音所取
    得之證據，又監聽錄得之錄音，係憑機械力照錄，未經人為
    操作，復未伴有個人主觀意見在內，有證據能力。而將監聽
    之內容製作成譯文，乃將上開具有證據能力之監聽錄得之錄
    音具體轉換為文字紀錄，此部分雖屬傳聞，惟被告及證人已
    表示通訊監察錄音譯文內容，確為渠等與被告之通話內容，
    而選任辯護人於原審及本院上訴審準備程序時對通訊監察錄
    音譯文有證據能力均表示無意見，且均未於言詞辯論終結前
    聲明異議，再經本院審酌通訊監察譯文係由承辦員警本於偵
    查案件職務所製作，並無證據顯示存有詐偽或虛飾之不適當
    情事，則該通訊監察譯文依刑事訴訟法第159條之5規定，自
    有證據能力。
六、海洛因毒品鑑定報告書：
    按被告以外之人於審判外之言詞或書面陳述，除法律有規定
    者外，不得作為證據。被告以外之人於審判外之陳述，雖不
    符前4條（指刑事訴訟法第159條之1至第159條之4）之規定
    ，而經當事人於審判程序同意作為證據，法院審酌該言詞陳
    述或書面陳述作成時之情況，認為適當者，亦得為證據。刑
    事訴訟法第159條第1項、第159條之5第1項定有明文。又法
    院或檢察官得囑託醫院、學校或其他相當之機關、團體為鑑
    定，或審查他人之鑑定，並準用刑事訴訟法第203條至第206
    條之1之規定；其須以言詞報告或說明時，得命實施鑑定或
    審查之人為之。又刑事訴訟法第163條第1項、第166條至第
    167條之7、第202條之規定，於前項由實施鑑定或審查之人
    為言詞報告或說明之情形準用之。刑事訴訟法第208條第1、
    2項亦定有明文。上述鑑定報告係於審判外製作完成者，核
    其性質仍不失為「被告以外之人於審判外之陳述」，而被告
    及辯護人對於由法務部調查局實施鑑定之扣案毒品海洛因鑑
    定書之證據能力，均不爭執，本院亦認該鑑定報告並無不可
    信之情，是依上揭規定意旨，該鑑定報告具證據能力。
七、扣案如附表四所示之物品（其餘物品無證據證明與本案販賣
    、轉讓第一、二級毒品有關），均非供述證據，無傳聞證據
    排除法則之適用，與本案具有關聯性，且上開證物均經偵辦
    員警合法取得，具有證據能力。
八、被告一再主張辛○○於96年1月25日之警詢筆錄，因為只有
    辛○○之陳述，並沒有詢問警員之資料，詢問的警員也沒有
    簽名，因此無證據能力，並提出該筆錄為證（本院上訴審卷
    第136頁）。然而該筆錄並未具檢察官提出做為證據使用，
    不生證據能力有無之問題。
貳、事實認定之理由：
一、被告販賣海洛因予辛○○部分（附表一部分）：
（一）訊據被告甲○○固坦承於95年10月3日上午8時13分許及同
      日晚上10時許分別與辛○○通電話之事實，惟否認有販賣
      第一級毒品海洛因給辛○○之犯行，辯稱：係辛○○說他
      有500元，找我也出500元一起買海洛因，因為他500元沒
      有辦法買，後來他聯絡不到人，後來沒有買到第一級毒品
      海洛因云云。
（二）辛○○於檢察官訊問時即坦承向被告購買第一級毒品海洛
      因。而且查本件係員警監聽被告與乙○○之通話，查知辛○○與被告通話，因而通知辛○○到案說明。而被告與辛○○的通話內容如下：
      (1)95年10月3日8時13分44秒（警卷第131頁）
        B（被告）0000000000：喂，你要怎樣，那個？
        A（辛○○）0000000000：麻煩一下，好好
        B：嗯，怎樣？
        A：我先拿一半給你，好不好？
        B：多少？
        A：5而已
        B：喔，0.5喔？
        A：嗯啊
        B：500喔
        A：嗯
        B：喔，你在哪裡？
        A：我在美崙這裡
        B：不然你就要下來啊
        A：過去哪裡？
        B：過來花蓮女中對面這裡，靠海邊這裡
        A：好，好
      (2)95年10月3日8時20分58秒（警卷第131頁）
        B（被告）0000000000：嗯
        A（辛○○）0000000000：我到花女了，在花女對面紅
          綠燈一直下來，我在海邊這裡
        B：喔，你在海邊喔，好
      (3)95年10月3日22時20分46秒（警卷第135頁）
        B（被告）0000000000：嗯
        A（辛○○）0000000000：「小弟」，麻煩一下，好不
          好？
        B：多少？
        A：我剩500而已
        B：不然，你過來百戰百勝這裡
        A：好
      經檢察官提示上揭通訊監察譯文後，查證是否確實向被告
      購買毒品，辛○○證稱：我有說過這2通電話，我是跟甲○○買海洛因，買500元，當天是在花蓮女中對面美崙溪
      出海口的海邊完成交易的等語（見偵卷第39頁）。在經檢
      察官提示95年10月3日晚上10時20分46秒通訊監察譯文後
      ，辛○○又證稱：我有說過這通電話，我是跟甲○○買海
      洛因，買500元，當天我們是在中山路百戰百勝前面完成
      交易的等語（見偵卷第39、40頁）。其證述的內容既與通
      訊監察譯文相符，而且也不違背常理。更且辛○○在偵查
      中對於交易毒品的金額，交貨的地點以及購買的金額，均
      一一詳述，足認辛○○在偵查中所述，應屬實情。
（三）被告雖以前詞置辯，證人辛○○於原審審理時也改稱：當
      天身上只有500元，是跟被告2人各出500元合資購買海洛
      因，1次在花女前面，1次在中山路百戰百勝，兩次都沒有
      拿到就走了云云（見原審卷一第195至199頁）。惟查，由
      被告與辛○○之通訊監察錄音內容「被告：嗯，怎樣？辛○○：我先拿一半給你，好不好？被告：多少？辛○○：
      5而已。被告：喔，0.5喔。…5百喔。辛○○：嗯。被告
      ：喔，你在那裡…。被告：過來花蓮女中對面這裡，靠海
      邊這裡。」等語，可見證人辛○○係直接與被告談交易金
      額，確定交易金額後隨即約定交易地點，並無任何合資購
      買之言詞或討論，被告所辯及證人辛○○於原審所稱合資
      購買云云，顯與通訊監察錄音內容不合。又依被告所述，
      係辛○○要聯絡他朋友購買，而辛○○則稱因找不到人拿
      ，要被告打電話叫他朋友拿來云云（原審卷一第195頁）
      ，兩人所述亦有不符。而且從辛○○與被告的談話中也說
      到購買0.5、5百等語，顯然在毒品交易市場上，雖然只有
      5百元，仍然能夠買到需要的毒品。既然如此，辛○○自
      己身上已經有5百元，又何必大費周章，從早上聯絡到晚
      上，只為了與被告一同合資購買1千元的海洛因，顯見證
      人辛○○在原審之證詞，係為迴護被告所為虛偽不實的證
      述。再者，證人辛○○於偵查中係在其自由意識下所為之
      陳述，而被告自承與證人辛○○自小即為街鄰，情誼甚篤
      ，則辛○○自無在偵查中故意誣陷被告之理。準此判斷，
      並綜合證人辛○○與被告之通訊監察錄音譯文內容，依經
      驗法則及論理法則之判斷，當以證人辛○○於偵查中所述
      可採。另查，證人辛○○為施用第一、二級毒品之人，此
      有臺灣高等法院全國前案簡列表可稽，並有判決書附卷可
      稽，其向被告購買毒品之種類應無誤認之虞，故其於偵查
      中所稱向被告購買第一級毒品海洛因，應為可信。從而被
      告於附表一編號1、2所示之時、地販賣海洛因給辛○○之
      犯行，應堪認定。
（四）至於辛○○於同一天早上以及下午分別向被告購買海洛因
      ，是同1次的事情，或是分2次購買？依據辛○○在原審證
      稱：95年10月3日早上與晚上，與被告通電話聯絡毒品的
      事情，講的都是與被告合資購買海洛因的事情，而且是同
      一件事，並不是2次合資購買海洛因，因為身上只有5百元
      ，只能夠一針，止止癮，所以問被告可否一起購買（原審
      一卷第195頁）。然而辛○○在原審之證詞，並不可採信
      ，已如前述，且從當天晚上10時辛○○與被告的通話內容
      觀之，被告與辛○○談的事情是價錢、地點等事宜，並無
      隻字片語談到因為當天早上沒有完成交易，晚上必須將款
      項或者毒品交付的相關事宜，顯見辛○○當天是分別2次
      向被告購買毒品，並不是同一次交易行為。
二、被告販賣安非他命給庚○○部分（附表二部分）：
（一）訊據被告否認與乙○○共同販賣安非他命，辯稱：95年10
      月2日凌晨1時6分至1時32分，庚○○跟我及乙○○兩人通
      電話，是因為庚○○要買第二級毒品安非他命，我不知道
      他要跟誰買，所以我把電話切掉，後來他又打來，問說1
      萬可以多少，後來我就把電話丟在旁邊，我不知道乙○○
      跟他說什麼，因為當時我在開車，後來我把乙○○載到我
      們租屋處，我們就回去了，我們也沒有去庚○○那裡云云
      。
（二）當時被告、乙○○與庚○○通話的內容，其通訊監察譯文
      如下：
      (1)95年10月2日1時6分57秒（警卷第126頁）
        B（被告）0000000000：怎樣？
        A（庚○○）0000000000：昨天跟你來「那個」有沒有
          在你身邊？
        B：誰？
        A：晚上跟你一起來那個…有沒有？
        B：嗯，怎樣？
        A：有朋友在問說10,000可以嗎？
        斷線……
      (2)95年10月2日1時7分58秒（警卷第126頁）
        B（被告）0000000000：怎樣？
        A（庚○○）0000000000：1萬可以多少？
        電話換乙○○聽
        C（乙○○）：嗯
        A：嗯
        C：普通的是含袋25
        A：沒關係，他意思是說1萬元，我們這可以……？
        C：普通的，就含袋子25啊
        A：店裡這裡全部含袋子25？
        C：嗯
        A：好，我馬上打給你
      (3)95年10月2日1時18分2秒（警卷第126頁）
        B（被告）0000000000：嗯，怎樣？
        A（庚○○）0000000000：好啦，我現在意思，你聽我
          講，給他實的2克就好
        B：嗯
        A：他現在如果到，錢拿給我的時候，你再過來
        B：喔
        A：你聽懂了嗎？你阿娟（乙○○）說克半，我說不用
           啦，你就實的2克給他，剩下的怎麼用都沒關係
        B：好啊，好啊
        A：他把錢拿來的時候，我再打給你
        B：好
      (4)95年10月2日1時32分14秒（警卷第127頁）
        B（被告）0000000000：喂
        A（庚○○）0000000000：人來了
        B：喔，好
        A：你過來
        B：好
（三）從以上通話內容可知，當時證人庚○○分別於95年10月2
      日凌晨1時6分57秒、1時7分58秒、1時18分2秒、1時32分
      14秒接續4次撥打被告0000000000號之行動電話，表示欲
      向被告及乙○○購買1萬元安非他命，約定由被告開車載
      乙○○至庚○○住處，乙○○則將毒品安非他命交付給庚○○，被告在庚○○住處外等候，而且該次有完成交易之
      事實，業據證人庚○○於警詢時證述明確（見偵卷第76至
      83頁），並與上述通訊監察譯文互核相符。嗣證人庚○○
      於原審審理時雖改稱：被告及乙○○未依約前來，該次交
      易未成交云云，惟果若被告及乙○○未依約前去庚○○住
      處交付安非他命，庚○○如何得知該日凌晨是被告駕車載
      乙○○至其住處，被告在住處外車上等候之情形，且當日
      該4次通聯後，庚○○即未再與被告電話聯絡，亦足見被
      告及乙○○已依約前往交付安非他命，證人庚○○於原審
      翻異前詞，應係事後迴護被告之詞，實難採信。而且依通
      訊監察譯文顯示，通話當時被告正駕車附載乙○○，為被
      告自承在卷，庚○○撥打電話第1次通話雖斷線，第2次雖
      轉由乙○○接聽，電話中告知庚○○1萬元所能購買安非
      他命之重量，被告沒有接聽電話容係因被告駕車不方便接
      聽之故，然第3次、第4次電話均由被告接聽並與庚○○談
      定1萬元、2公克實重之交易，足見被告仍有決定交易之事
      實，被告與乙○○共同販賣之事實可堪認定，被告否認與
      乙○○共同販賣委無可採。
（四）證人乙○○於原審雖證述：95年10月2日凌晨庚○○打電
      話來要透過伊向莊仁豪買安非他命，但因庚○○無法拿錢
      出來而未成交，因在電話中談不攏，庚○○風評不好，他
      沒有辦法拿錢出來買安非他命，不想與庚○○講，所以把
      電話叫給被告去講...當時被告講電話時，我就坐在旁邊
      ，被告與庚○○講話的內容都知道，當時一直到無法達成
      協議，被告就問有沒有辦法拿一些要給庚○○，後來就跟
      被告吵架（原審卷一第209、212頁）。從乙○○上述證詞
      可知，當時被告與庚○○在一開始的時候，無論是交易的
      數量或者是金額都無法談攏，而從前述通話內容中，庚○○也談到乙○○對於數量的意見等等，足以證明庚○○的
      確在電話中向被告購買安非他命的事情。再徵諸證人庚○○於原審審理時證稱：電話中說到那個，指的就是乙○○
      ，因為只有乙○○才有管道可以購買安非他命，被告沒有
      管道...所以乙○○才有權定案，最後決定1萬元賣2公克
      ，是經由被告跟我說，被告在電話中有說要問一下，在電
      話中的確已經把買賣安非他命的事情談妥，已經確定數量
      以及價錢（原審卷一第237頁），更足以證明被告是經過
      與乙○○的爭執、討論之後，才決定出售安非他命給庚○○。再徵諸前述庚○○之證詞，可知被告確實與乙○○將
      談妥的安非他命交給庚○○，而完成交易。
（五）證人庚○○為施用第二級毒品之人，此有臺灣高等法院全
      國前案簡列表可稽，並有判決書附卷可稽，其向被告購買
      毒品之種類應無可能誤認之虞，故其於偵查中所稱向被告
      及乙○○購買第二級毒品安非他命，應為可信。
（六）按販賣海洛因或安非他命均係違法行為，非可公然為之，
      亦無公定價格，不論是瓶裝或紙包之毒品，均可任意分裝
      增減分量，而每次買賣之價格、數量，亦隨時依雙方之關
      係深淺、資力、需求程度及對行情之認知等因素，機動調
      整，故販賣毒品之利得，除行為人坦承犯行，或毒品交易
      之價格、數量俱臻明確以外，委難查得其情。惟不論販賣
      之人究係從價差或量差中牟取販賣毒品之不法利益，然營
      利之不法意圖，則無不同，且販賣第一、二級毒品之罪刑
      甚重，苟無利潤可圖，被告無任意將海洛因或安非他命讓
      與他人之可能。又被告於警詢陳述並無正當職業，且被告
      有施用海洛因習性，而海洛因價格昂貴，必有金錢來源以
      供被告施用海洛因費用，再被告與前開購毒者並非至親好
      友，被告肯甘冒風險，將海洛因或安非他命出售予購毒之
      人，自係其間有利可圖所致。再由卷附被告與乙○○、購
      毒者間通訊監察錄音內容關於買賣之交易情形，均足可認
      定被告確實有從中牟利，情極明灼，被告主觀上有營利之
      意圖，至堪認定。
（七）綜上所述，被告於附表二編號所示之時間、地點與乙○○
      共同販賣安非他命給庚○○之犯行，堪以認定。
三、被告轉讓海洛因給丁○○、辛○○部分（附表三部分）：
（一）訊據被告矢口否認有如附表三所示時間、地點轉讓第一級
      毒品海洛因給丁○○、辛○○施用之事實，辯稱：95年9
      月24日凌晨1時33分，與丁○○相約見面，係因為丁○○
      的朋友欠債之事情；95年9月24日上午5時18分許，跟丁○○聯絡是因為丁○○要找伊聊天，不曉得丁○○所說那個
      東西是什麼；95年10月3日下午7時12分，丁○○打電話給
      伊，伊不知何事，後來丁○○也沒有過來；95年10月9日
      上午11時28分，跟辛○○通話，是辛○○要找伊聊天，沒
      有作其他事情云云。
（二）關於轉讓海洛因與丁○○部分：
      查被告於附表三編號1、2、3所示之時間、地點轉讓第一
      級毒品海洛因給丁○○施用之事實，業據證人丁○○於警
      詢證述明確（見偵卷第23至37頁），核與通訊監察譯文相
      符（見警卷第111、112、135 頁），被告於原審亦一度供
      承有提供海洛因給丁○○施用事實，只是不記得次數（見
      原審卷一第34頁），堪認證人丁○○於警詢之證述實在。
（三）關於轉讓海洛因與辛○○部分：
      查被告於附表三編號4所示之時間、地點轉讓第一級毒品
      海洛因給辛○○施用之事實，業據證人辛○○於檢察官偵
      訊時證述明確（見偵卷第39至40頁），核與通訊監察譯文
      相符（見警卷第146頁），被告於原審亦一度承認有提供
      海洛因給辛○○施用（見原審卷一第34頁），堪認證人辛○○於偵查中證詞堪予採信。證人辛○○於原審雖改稱後
      來被告沒有交付海洛因云云，惟與其於偵查中之證述不符
      ，被告上開所辯及證人辛○○於原審翻異、迴護被告之詞
      ，均無可採。
（四）被告於如附表三所示時間、地點轉讓第一級毒品予丁○○
      、辛○○之犯行均堪予認定。
參、論罪科刑：
一、就附表一所示販賣第一級毒品罪部分：
（一）核被告就附表一所示之行為，均係犯毒品危害防制條例第
      4條第1項之販賣第一級毒品罪，被告販賣海洛因前持有海
      洛因之行為，應為販賣之高度行為所吸收，均不另論罪。
      被告各次販賣毒品之犯行，時間、地點截然可分，顯見係
      分別起意，其所犯如附表一所示各罪，應分論併罰。又被
      告因違反槍砲彈藥刀械管制條例案件，經法院判處有期徒
      刑5年6月確定，於94年10月28日執行完畢，有臺灣高等法
      院被告前案紀錄在卷可參，其於5年內均故意再犯本件有
      期徒刑以上之罪，均為累犯，均依法就法定本刑為有期徒
      刑、併科罰金部分加重其刑（販賣第一級毒品罪之法定刑
      為無期徒刑、死刑部分，該部分之法定刑依法不得加重）
      。
（二）按刑之量定，為求個案裁判之妥當性，法律固賦予法院裁
      量權，但此項裁量權之行使，除應依刑法第57條規定，審
      酌行為人及其行為等一切情狀，為整體之評價，並應顧及
      比例原則及平等原則，使罪刑均衡，輕重得宜，以契合社
      會之法律感情。又刑法第59條規定犯罪之情狀可憫恕者，
      得酌量減輕其刑，所謂「犯罪之情狀」，與同法第57條規
      定科刑時應審酌之一切情狀，並非有截然不同之領域，於
      裁判上酌減其刑時，應就犯罪一切情狀（包括第57條所列
      舉之10款事項），予以全盤考量，審酌其犯罪有無可憫恕
      之事由（即有無特殊之原因與環境，在客觀上足以引起一
      般同情），以及宣告法定最低度刑，是否猶嫌過重等等，
      以為判斷。查販賣第一級毒品罪之法定刑為「死刑或無期
      徒刑；處無期徒刑者，得併科新臺幣1千萬元以下罰金」
      ，然同為販賣第一級毒品之人，其原因動機不一，犯罪情
      節未必盡同，或有大盤毒梟者，亦有中、小盤之分，甚或
      僅止於吸毒者友儕間為求互通有無之有償轉讓者亦有之，
      其販賣行為所造成危害社會之程度自屬有異，法律科處此
      類犯罪，所設之法定最低本刑卻同為「無期徒刑者，得併
      科新臺幣1千萬元以下罰金」，不可謂不重。於此情形，
      倘依其情狀處以有期徒刑，即足以懲儆，並可達防衛社會
      之目的者，自非不可依客觀之犯行與主觀之惡性2者加以
      考量其情狀，是否有可憫恕之處，適用刑法第59條之規定
      酌量減輕其刑，期使個案裁判之量刑，斟酌至當，符合比
      例原則（最高法院95年度台上字第6157號判決參照）。而
      被告本次販賣海洛因之次數不多，每次數量亦微，僅500
      元，並非係大量購入，大量出售，其獲利不高，其犯罪情
      節與大中盤毒梟者有別等一切情狀，應認被告販賣第一級
      毒品部分犯行，縱令量處最低刑之無期徒刑仍嫌過重，為
      鼓勵其脫離毒品控制之決心及給予自新機會，本院認被告
      販賣第一級毒品部分應適用刑法第59條規定減輕其刑。
（三）爰審酌被告前科累累，且有施用毒品前科，應知悉販賣毒
      品所涉犯之罪行重大，竟仍以身試法，販賣海洛因予他人
      ，影響國民健康，犯後又飾詞否認犯行，態度不佳等一切
      情狀，量處如主文所示之刑。
（四）被告販賣第一級毒品予辛○○2次所得各5百元，共計1000
      元，此部分財物雖未經扣案，仍應依毒品危害防制條例第
      19 條第1項之規定沒收之，如全部或一部不能沒收時，以
      其財產抵償之。扣案如附表四編號7、8、9所示海洛因3包
      ，經法務部調查局鑑定結果，均含有海洛因成分（驗餘淨
      重1.61公克、空包裝重0.61公克，純度8.73％，純質淨重
      0. 14公克），有法務部調查局96年3月2日調科壹字第962
      3015930號鑑定書附卷可稽（見原審卷一第26頁）。至於
      扣案如附表四編號10所示5個殘渣袋，其中3只殘渣袋有海
      洛因殘留，另外2只並無海洛因殘留，而上開海洛因3包及
      殘渣袋之殘餘海洛因與其包裝袋均無法完全析離，故上述
      查獲之海洛因及其包裝袋均應整體視為查獲之毒品。上該
      查獲之第一級毒品海洛因及其包裝袋雖無證據證明係被告
      用以販賣、轉讓之毒品，然係屬違禁物，則如附表四編號
      7、8、9、10所示海洛因及其3只包裝袋、殘渣袋，均應依
      毒品危害防制條例第18條第1項前段之規定，宣告沒收銷
      燬之（蓋無論以何種方式包裝袋與其內裝之毒品，包裝袋
      內均會有極微量毒品殘留，故上述包裝袋應整體視為查獲
      毒品，一併依前揭規定宣告沒收銷燬之，參見最高法院95
      年度台上字第3739號、第7354號判決）。至於2只未含海
      洛因殘留之包裝袋，既無毒品殘留，而被告本次販賣的毒
      品也只有2次，並無證據證明被告還有其他預備或進行中
      的販賣行為，則該2只包裝袋即難以認定是供犯罪所用之
      物，既無從依毒品危害防制條例第18條第1項宣告沒收，
      也無從依刑法第38條之規定宣告沒收。至於被告所使用之
      0000000000號行動電話（含SIM卡），並非被告所有，則
      參照最高法院87年度第7次刑庭會議決議及96年度台上字
      第7096號判決之見解，仍不得依毒品危害防制條例第19條
      第1項宣告沒收。
（五）另扣案如附表四編號1至6、編號11、12所示物品，並非違
      禁物，且依卷內事證尚無從證明供本件販賣、轉讓毒品罪
      所用或所得之物，爰不予宣告沒收，附此敘明。
二、就附表二所示販賣安非他命罪部分：
（一）核被告就附表二所示之行為，係犯毒品危害防制條例第4
      條第2項之販賣第二級毒品罪。被告販賣安非他命前持有
      安非他命之行為，應為販賣之高度行為所吸收，不另論罪
      。又被告與乙○○間有犯意聯絡及行為分擔，應論以共同
      正犯。又被告有如前述之罪刑及刑之執行完畢情形，其於
      5年內均故意再犯本件有期徒刑以上之罪，為累犯，均依
      法就法定本刑為有期徒刑、併科罰金部分加重其刑（就販
      賣第二級毒品罪之無期徒刑部分，依法不得加重）。
（二）爰審酌被告此部分犯行，販賣的數量較多，金額較高以及
      被告前科累累，且有施用毒品前科，犯後又飾詞否認犯行
      ，態度不佳等一切情狀，量處如主文所示之刑。
（三）被告與乙○○共同販賣第二級毒品予庚○○所得1萬元，
      此部分財物未經扣案，仍應依毒品危害防制條例第19條第
      1項之規定沒收，其中1萬元部分，應與乙○○連帶沒收，
      如全部或一部不能沒收時，以其財產抵償之。至於被告所
      使用之0000000000號行動電話（含SIM卡），並非被告所
      有自不得沒收，理由已詳如前述。
三、就附表三所示轉讓第一級毒品罪部分：
（一）核被告就附表三所示之行為，均係犯毒品危害防制條例第
      8條第1項之轉讓第一級毒品罪。被告轉讓海洛因前持有海
      洛因之行為，應為轉讓之高度行為所吸收，均不另論罪。
      被告各次轉讓毒品之犯行，時間、地點截然可分，顯見係
      分別起意，其所犯如附表三所示各罪，應予分論併罰。又
      被告有如事實欄所載之罪刑及刑之執行完畢情形，其於5
      年內均故意再犯本件有期徒刑以上之罪，均為累犯，應依
      刑法第47條規定，加重其刑。爰審酌被告此部分犯行，販
      賣的數量較多，金額較高以及被告前科累累，且有施用毒
      品前科，犯後又飾詞否認犯行，態度不佳等一切情狀，量
      處如主文所示之刑。
（二）至於被告所使用之0000000000號行動電話（含SIM卡），
      既然是被告所使用，而且是被告所有，使用的次數不止一
      次，在附表一、二之犯行中也同樣使用該行動電話，再衡
      諸現在行動電話申請十分便利，並無借用他人名義申辦行
      動電話使用之必要，足以認定該行動電話確屬被告所有，
      並供犯罪所用，依毒品危害防制條例第19條第1項，應宣
      告沒收，如無法沒收，並追徵其價額或以其財產抵償之。
四、原審論處被告罪刑，固屬無誤，被告否認犯行提起上訴，雖
    無理由，然而原審判決有下列違誤，仍由本院撤銷改判。（
    一）沒收為從刑，乃刑罰之一種，除違禁物外，其處罰以不
    及於第3人為原則。毒品危害防制條例第19條第1項規定：「
    犯第4條至第9條、第12條、第13條或第14條第1項、第2項之
    罪者，其供犯罪所用或因犯罪所得之財物，均沒收之」，既
    無「不問屬於犯人與否沒收之」之特別規定，自應有刑法第
    38條第1項第2款第3項前段之適用，即以屬於犯人所有之物
    為限，始符合沒收之原則（最高法院民國87年8月4日87年度
    第7次刑事庭會議決定參照）。原判決理由謂未扣案門號000
    0000000號行動電話（含ＳＩＭ卡），係上訴人所使用供販
    賣第一級、第二級毒品及轉讓第一級毒品所用之物，無證據
    證明已滅失，應依毒品危害防制條例第19條第1項規定沒收
    （見原判決第17頁）。並未認定及說明該行動電話（含ＳＩ
    Ｍ卡），是否屬上訴人所有，遽行沒收，尚嫌速斷。(二)、
    扣案原判決附表四編號十所示殘渣袋5個，經本院送請鑑定
    ，其中有2只沒有毒品殘留，原審均宣告沒收，即有未合。(
    三)、犯毒品危害防制條例第4條至第9條、第12條、第13條
    或第14條第1項、第2項之罪者，其供犯罪所用
   或因犯罪所得之財物，均沒收之，如全部或一部不能沒收時
    ，追徵其價額或以其財產抵償之，該條例第19條第1項定有
    明文。倘犯罪所得之財物為新臺幣時，因其本身即為我國現
    行貨幣價值之表示，固不發生追徵其價額之問題；惟其犯罪
    所得若為新臺幣以外之財物，而全部或一部不能沒收時，則
    應追徵其價額，使其繳納與原物相當之價額，或以其財產抵
    償之，方能達到沒收之目的。其供犯罪所用之物，若為新臺
    幣以外之財物，而全部或一部不能沒收時，亦同。原判決僅
    就未扣案門號0000000000號行動電話（含ＳＩＭ卡），認係
    上訴人所使用供販賣第一、二級毒品及轉讓第一級毒品所用
    之物，應依毒品危害防制條例第19條第1項規定宣告沒收，
    如全部或一部不沒收時，追徵其價額，並未同時諭知「或以
    其財產抵償之」，尚有未宜。
據上論斷，應依刑事訴訟法第369條第1項前段、第364條、第299
條第1項前段、毒品危害防制條例第4條第1項、第2項、第8條第1
項、第18條第1項前段、第19條第1項，刑法第11條前段、第28條
、第47條第1項、第59條、第51條第5款、第9款判決如主文。
本案經檢察官朱秋菊到庭執行職務。
中    華    民    國    98    年    10    月    27    日
                  刑事庭審判長法  官  何方興
                              法  官  林碧玲
                              法  官  賴淳良
以上正本證明與原本無異。
如不服本判決，應於收受送達後10日內向本院提出上訴書狀，其
未敘述理由者，並得於提起上訴狀後10日內向本院補提理由書（
均須按他造當事人之人數附繕本）「切勿逕送上級法院」。
告訴人或被害人如對於本判決不服者，應具備理由請求檢察官上
訴，其上訴期間之計算係以檢察官收受判決正本之日期為準。
中    華    民    國    98    年    10    月    27    日
                              書記官  邱廣譽
附錄本判決論罪之法律條文：
毒品危害防制條例第4條
製造、運輸、販賣第一級毒品者，處死刑或無期徒刑；處無期徒
刑者，得併科新臺幣2千萬元以下罰金。
製造、運輸、販賣第二級毒品者，處無期徒刑或7年以上有期徒
刑，得併科新臺幣1千萬元以下罰金。
毒品危害防制條例第8條第1項
轉讓第一級毒品者，處1年以上7年以下有期徒刑，得併科新臺幣
1百萬元以下罰金。
毒品危害防制條例第18條第1項
查獲之第一、二級毒品及專供製造或施用第一、二級毒品之器具
，不問屬於犯人與否，均沒收銷燬之；查獲之第三、四級毒品及
製造或施用毒品之器具，無正當理由而擅自持有者，均沒入銷燬
之。但合於醫藥、研究或訓練之用者，得不予銷燬。
毒品危害防制條例第19條第1項
犯第4條至第9條、第12條、第13條或第14條第1項、第2項之罪者
，其供犯罪所用或因犯罪所得之財物，均沒收之，如全部或一部
不能沒收時，追徵其價額或以其財產抵償之。為保全前項價額之
追徵或以財產抵償，得於必要範圍內扣押其財產。
 附表一：被告甲○○販賣第一級毒品海洛因予辛○○部分
┌──┬────────┬────┬────────┬────────┬─────┐
│編號│犯罪行為        │論罪法條│原判決量處刑度  │  應沒收之物    │          │
├──┼────────┼────┼────────┼────────┼─────┤
│1   │95年10月3日上午8│毒品危害│累犯，處有期徒刑│新臺幣伍佰元沒│          │
│    │時20分許，在花蓮│防制條例│拾伍年貳月。    │  收之。如全部或│          │
│    │縣花蓮市花蓮女中│第4條第1│                │  一部不能沒收時│          │
│    │對面美崙溪出海口│項之販賣│                │  以其財產抵償之│          │
│    │，將不詳數量之海│第一級毒│                │  。            │          │
│    │洛因以新臺幣500 │品罪    │                │附表四編號7、8│          │
│    │元之價販賣給李繼│        │                │  、9、10所示海 │          │
│    │政。            │        │                │  洛因三包（含包│          │
│    │                │        │                │  裝袋）、海洛因│          │
│    │                │        │                │殘渣袋三個，均沒│          │
│    │                │        │                │收銷燬之。      │          │
├──┼────────┼────┼────────┼────────┼─────┤
│2   │95年10月3 日晚上│毒品危害│累犯，處有期徒刑│新臺幣伍佰元沒│          │
│    │10時20分許，在花│防制條例│拾伍年貳月。    │  收之。如全部或│          │
│    │蓮縣花蓮市○○路│第4條第1│                │  一部不能沒收時│          │
│    │百戰百勝遊藝場外│項之販賣│                │  以其財產抵償之│          │
│    │，將不詳數量之海│第一級毒│                │  。            │          │
│    │洛因以500元之價 │品罪    │                │附表四編號7、8│          │
│    │販賣給辛○○。  │        │                │  、9、10所示海 │          │
│    │                │        │                │  洛因三包（含包│          │
│    │                │        │                │  裝袋）、海洛因│          │
│    │                │        │                │殘渣袋三個均沒收│          │
│    │                │        │                │銷燬之。        │          │
└──┴────────┴────┴────────┴────────┴─────┘
附表二：被告甲○○共同販賣第二級毒品安非他命予庚○○
        部分
┌──┬────────┬────┬────────┬────────┬─────┐
│編號│犯罪行為        │論罪法條│原判決量處刑度  │  應沒收之物    │          │
├──┼────────┼────┼────────┼────────┼─────┤
│１  │95年10月2 日凌晨│毒品危害│累犯，處有期徒刑│新臺幣壹萬元，│          │
│    │1時32分許，在花 │防制條例│捌年。          │  應與乙○○連帶│          │
│    │蓮縣花蓮市○○街│第4條第2│                │  沒收。如全部或│          │
│    │1-3號，與乙○○ │項之販賣│                │  一部不能沒收時│          │
│    │共同將不詳數量之│第二級毒│                │  以其財產抵償之│          │
│    │安非他命以新臺臺│品罪    │                │  。            │          │
│    │臺幣1萬元之價販 │        │                │                │          │
│    │賣給庚○○。    │        │                │                │          │
└──┴────────┴────┴────────┴────────┴─────┘
附表三：被告甲○○轉讓第一級毒品海洛因予丁○○、辛○○部
        分
┌──┬────────┬────┬────────┬────────┬─────┐
│編號│犯罪行為        │論罪法條│  量處刑度      │   應沒收之物   │          │
├──┼────────┼────┼────────┼────────┼─────┤
│1   │95年9 月24日凌晨│毒品危害│累犯，處有期徒刑│門號0000000000│          │
│    │1 時33分許，在花│防制條例│壹年肆月。      │  行動電話壹支（│          │
│    │蓮縣花蓮市○○路│第8條第1│                │  含SIM卡）沒收 │          │
│    │與公正街口，無償│項之轉讓│                │  之，如全部或一│          │
│    │轉讓約新臺幣2000│第一級毒│                │  部不能沒收時，│          │
│    │元數量之海洛因給│品罪    │                │追徵其價額或以其│          │
│    │丁○○          │        │                │財產抵償之。    │          │
├──┼────────┼────┼────────┼────────┼─────┤
│2   │95年9 月24日凌晨│毒品危害│累犯，處有期徒刑│                │          │
│    │5 時18分許，在花│防制條例│壹年肆月。      │                │          │
│    │蓮縣花蓮市○○路│第8條第1│                │                │          │
│    │與公正街口，無償│項之轉讓│                │                │          │
│    │轉讓約新臺幣1000│第一級毒│                │                │          │
│    │元數量之海洛因給│品罪    │                │                │          │
│    │丁○○施用。    │        │                │                │          │
│    │                │        │                │                │          │
├──┼────────┼────┼────────┼────────┼─────┤
│3   │95年10月3 日晚上│毒品危害│累犯，處有期徒刑│                │          │
│    │7 時12分許，在花│防制條例│壹年肆月。      │                │          │
│    │蓮縣花蓮市蜜多飯│第8條第1│                │                │          │
│    │店樓下，無償轉讓│項之轉讓│                │                │          │
│    │約新臺幣1000元數│第一級毒│                │                │          │
│    │量之海洛因給林世│品罪    │                │                │          │
│    │弘施用。        │        │                │                │          │
├──┼────────┼────┼────────┼────────┼─────┤
│4   │95年10月9 日上午│毒品危害│累犯，處有期徒刑│                │          │
│    │11時30分許，在花│防制條例│壹年肆月。      │                │          │
│    │蓮縣花蓮市○○路│第8條第1│                │                │          │
│    │與中正路口來來超│項之轉讓│                │                │          │
│    │商前，無償轉讓約│第一級毒│                │                │          │
│    │1針數量之海洛因 │品罪    │                │                │          │
│    │給辛○○施用。  │        │                │                │          │
└──┴────────┴────┴────────┴────────┴─────┘
附表四：扣押物品：
┌──┬──────────┬──┬──────────┐
│編號│  物品名稱          │數量│    備  註          │
│    │                    │單位│                    │
├──┼──────────┼──┼──────────┤
│1   │0000000000門號SIM卡 │1 張│均不能證明與本案之販│
├──┼──────────┼──┤賣、轉讓毒品罪有關，│
│2   │未知門號SIM卡       │2 張│不予沒收。          │
├──┼──────────┼──┤                    │
│3   │00000000000手機     │1 支│                    │
│    │（含SIM卡）         │    │                    │
├──┼──────────┼──┤                    │
│4   │0000000000手機      │1 支│                    │
│    │（含SIM卡）         │    │                    │
├──┼──────────┼──┤                    │
│5   │0000000000手機      │1 支│                    │
│    │（含SIM卡）         │    │                    │
├──┼──────────┼──┤                    │
│6   │0000000000手機      │1 支│                    │
│    │（含SIM卡）         │    │                    │
├──┼──────────┼──┼──────────┤
│7   │海洛因毒品          │1 包│合計淨重1.61公克（空│
│    │含袋毛重0.24公克    │    │包裝重0.61公克），純│
├──┼──────────┼──┤度8.73％，純質淨重  │
│8   │海洛因毒品          │1 包│0.14公克，為查獲之毒│
│    │含袋毛重0.42公克    │    │品（包裝袋與海洛因不│
├──┼──────────┼──┤能完全析離，應整體視│
│9   │海洛因毒品          │1 包│為查獲之毒品），依毒│
│    │含袋毛重1.49公克    │    │品危害防制條例第18條│
│    │                    │    │第1項前段規定沒收銷 │
│    │                    │    │燬之。              │
├──┼──────────┼──┼──────────┤
│10  │海洛因殘渣袋        │5個 │其中三只包裝袋與殘餘│
│    │                    │    │海洛因無法完全析離，│
│    │                    │    │應整體視為查獲之毒品│
│    │                    │    │，依毒品危害防制條例│
│    │                    │    │第18條第1項前段規定 │
│    │                    │    │沒收銷燬之。        │
├──┼──────────┼──┼──────────┤
│11  │吸管                │1 支│不能證明與本案之販賣│
│    │                    │    │、轉讓毒品罪有關，不│
│    │                    │    │予沒收。            │
├──┼──────────┼──┼──────────┤
│12  │注射針筒            │5 支│不能證明與本案之販賣│
│    │                    │    │、轉讓毒品罪有關，不│
│    │                    │    │予沒收。            │
└──┴──────────┴──┴──────────┘


司法院資訊處製作；財團法人民間司法改革基金會備份。
